【裁判字號】    98,易,390
【裁判日期】    980527
【裁判案由】    竊盜
【裁判全文】
臺灣屏東地方法院刑事判決               98年度易字第390號
公  訴  人  臺灣屏東地方法院檢察署檢察官
被      告  甲○○
上列被告因竊盜案件，經檢察官提起公訴（98年度偵字第2345號
），被告於準備程序就被訴事實為有罪之陳述，本院合議庭裁定
由受命法官獨任逕行簡式審判程序，並予判決如下：
    主  文
甲○○竊盜，累犯，處有期徒刑肆月；又竊盜，累犯，處有期徒
刑月；又竊盜，累犯，處有期徒刑月；又竊盜，累犯，處有
期徒刑月。應執行有期徒刑壹年。
    事  實
一、甲○○前於民國96年間，因違反毒品危害防制條例案件，經
    臺灣屏東地方法院以96年度簡字第317 號判決，判處有期徒
    刑5 月確定，經減刑為有期徒刑2 月15日，並於96年8 月22
    日易科罰金執行完畢。詎仍不知悔改，意圖為自己不法之所
    有，分別：(一)於98年2 月21日9 時許，在高雄縣大樹鄉興田
    村153 號佛光山大雄寶殿前，徒手竊取乙○○所有之真柏盆
    栽1 顆（價值約新臺幣〈下同〉4 萬元），得手後載運回家
    供己觀賞。嗣後在主管刑事訴追之公務員尚未發覺犯罪之際
    ，主動前往屏東縣至府警察局枋寮分局建興派出所，自首上
    開竊盜犯行並提出上開真柏盆栽，表示自願接受裁判，而查
    獲上情；(二)於98年2 月24日12時30分許，在枋寮鄉地○村○○路與自強路口後方空地，徒手竊取丙○○所有之自行車1
    台價值約500 元），得手後供己騎乘使用，路人陳原銘目睹
    上情，從後追趕攔截甲○○，甲○○見形跡敗露，將竊得之
    上開自行車棄置於路旁，經警循線查獲，始查悉上情；(三)於
    98年4 月6 日15時30分許，在屏東縣佳冬鄉○○村○○路旁
    福德祠，徒手竊取戊○○○所管理之福德祠所有供桌上之水
    煙壺1 只（價值約600 元）；(四)98年4 月6 日16時30分許（
    起訴書誤載為17時20分），在屏東縣佳冬鄉○○村○○路48
    號即天后宮廟，徒手竊取丁○○所管理之天后宮廟所有三太
    子法器1 只（價值約1,200 元）。嗣遭天后宮管理人丁○○
    發覺，報警處理，當場自甲○○之胸前衣服內、及褲子口袋
    中起出上開三太子法器1 只、水煙壺1 只，始查悉上情。
二、案經屏東縣政府警察局枋寮分局報告臺灣屏東地方法院檢察
    署檢察官偵查起訴。
    理  由
一、本案被告甲○○所犯竊盜等罪，並非法定刑為死刑、無期徒
    刑或最輕本刑3 年以上有期徒刑之罪，亦非高等法院管轄第
    一審之案件，而被告於本院準備程序中就被訴事實為有罪之
    陳述，本院合議庭乃裁定由受命法官獨任進行簡式審判程序
    。又簡式審判程序之證據調查，依刑事訴訟法第273 條之2
    規定，不受同法第159 條第1 項審判外陳述排除之限制，再
    被告對於卷內之各項證據，亦不爭執證據能力，故卷內所列
    之各項證據，自得作為證據，先予敘明。
二、上開犯罪事實，業據被告甲○○於警詢、偵查及本院審理時
    坦承不諱，核與被害人乙○○、丙○○及證人陳原銘、戊○○○、丁○○於警詢時證述之被害情節大致相符，並有扣押
    筆錄、扣押物品目錄表、扣押物品清單、贓物認領保管單等
    各4 份及數位輸出現場照片、證人指認被告之照片15張在卷
    可佐，是被告上開任意性自白，核與客觀事實相符，堪予採
    信。準此，本件事證業臻明確，被告犯行洵堪認定，應依法
    論科。
三、核被告甲○○所為係犯刑法第320 條第1 項竊盜既遂罪。被
    告上開4 次竊盜犯行，犯意各別，行為互殊，應分論併罰之
    。被告前有如事實欄所載之罪刑執行情形，有臺灣高等法院
    被告前案紀錄表附卷可參，其受徒刑之執行完畢，5 年以內
    故意再犯本件有期徒刑以上之罪，均為累犯，應加重其刑。
    另按刑法第62條所規定之自首，係以犯人在犯罪未發覺前，
    向該管公務員自承犯罪，而受法律之裁判為要件。所謂未發
    覺，乃指犯罪事實未為有偵查犯罪職權之公務員發覺，或犯
    罪事實雖已發覺，而犯人為誰，尚不知者而言。本件被告於
    偵查機關僅發覺犯罪事實尚不知孰為犯人前，主動前往屏東
    縣府警察局枋寮分局建興派出所，自首上開竊盜犯行並提出
    上開真柏盆栽，表示自願接受裁判，此有該所警員焦志銘所
    製作之偵查報告書及該所受理各類案件紀錄表各1 紙在卷可
    稽，且接受本院審理，已符合刑法第62條前段自首規定之要
    件，依該規定減輕其刑，上二者並依刑法第71條之規定，先
    加重後減輕之。爰審酌被告正值青壯年，竟囿於貪念竊取財
    物，侵害他人之財產法益；不力求奮發向上，端正品行，思
    循正途謀生，反起意行竊，亦缺乏對他人財產權應予尊重之
    觀念，行為實不足取，且有竊盜、毒品等之犯罪前科，有上
    開前案紀錄表可憑，顯見素行不良，仍不知悔改，再犯本件
    竊盜罪，嚴重危害社會治安；惟念其行竊手段平和，且罹患
    藥物所致器質性妄想徵候群之精神疾病，此有被告庭呈之財
    團法人臺灣省立私立高雄仁愛之家附設慈惠醫院診斷證明書
    1 紙存卷可參（參本院卷第25頁），及被害人乙○○、丙○○、戊○○○、丁○○等人均領回其等所失竊之財物，所竊
    財物價值尚非甚高及其於審理中坦承全部犯行，犯後態度尚
    佳等一切情狀，各量處如主文所示之刑，併定其應執行之刑
    ，以示懲儆。
據上論斷，應依刑事訴訟法第273條之1、第299條第1項前段，刑
法第320 條第1 項、第47條第1 項、第62條前段、第51條第5 款
，刑法施行法第1 條之1 第1 項、第2 項前段，判決如主文。
本案經檢察官潘國威到庭執行職務。
中    華    民    國    98     年    5    月    27    日
                  刑事第三庭    法  官  陳怡先
以上正本證明與原本無異。
如不服本判決應於收受判決後10日內向本院提出上訴書狀，並應
敘述具體理由；其未敘述上訴理由者，應於上訴期間屆滿後20日
內向本院補提理由書（均須按他造當事人之人數附繕本）「切勿
逕送上級法院」。
中    華    民    國    98    年    5     月    27    日
                                書記官  張婉郁
中華民國刑法第320 條第1 項（普通竊盜罪、竊佔罪）
意圖為自己或第三人不法之所有，而竊取他人之動產者，為竊盜
罪，處5 年以下有期徒刑、拘役或5 百元以下罰金。
前二項之未遂犯罰之。


司法院資訊處製作；財團法人民間司法改革基金會備份。
